<?xml version="1.0" encoding="UTF-8" standalone="yes"?>
<Wordlist>
    <Paradigm pdgId="1215331" lemma="адлепята+ць" tag="VDPNX" meaning="скончыць гаварыць невыразна што-небудзь; скончыць утвараць ціхі шум, шолах">
        <Variant id="a" pravapis="A2008" lemma="адлепята+ць">
            <Slounik name="piskunou2012" idx="7698">{b}адлепята´ць{/b}* {i}зак.{/i}, -лепячу´, -ляпе´ча /// v7{sup}3{/sup} C/</Slounik>
            <Form tag="0">адлепята+ць</Form>
            <Form tag="F1S">адлепячу+</Form>
            <Form tag="F2S">адляпе+чаш</Form>
            <Form tag="F3S">адляпе+ча</Form>
            <Form tag="F1P">адляпе+чам</Form>
            <Form tag="F2P">адляпе+чаце</Form>
            <Form tag="F3P">адляпе+чуць</Form>
            <Form tag="PMS">адлепята+ў</Form>
            <Form tag="PFS">адлепята+ла</Form>
            <Form tag="PNS">адлепята+ла</Form>
            <Form tag="PXP">адлепята+лі</Form>
            <Form tag="I2S">адлепячы+</Form>
            <Form tag="I2P">адлепячы+це</Form>
            <Form tag="PG">адлепята+ўшы</Form>
        </Variant>
    </Paradigm>
    <Paradigm pdgId="1215535" lemma="адхлябта+ць" tag="VTPNX" meaning="адсёрбаць, абхлёбаць, адхлябтаць чаго-небудзь">
        <Variant id="a" pravapis="A2008" lemma="адхлябта+ць">
            <Slounik name="piskunou2012" idx="10013">{b}адхлябта´ць{/b}* {i}зак.{/i}, -лябчу´, -ле´бча /// v7{sup}3{/sup} C/</Slounik>
            <Form tag="0">адхлябта+ць</Form>
            <Form tag="F1S">адхлябчу+</Form>
            <Form tag="F2S">адхле+бчаш</Form>
            <Form tag="F3S">адхле+бча</Form>
            <Form tag="F1P">адхле+бчам</Form>
            <Form tag="F2P">адхле+бчаце</Form>
            <Form tag="F3P">адхле+бчуць</Form>
            <Form tag="PMS">адхлябта+ў</Form>
            <Form tag="PFS">адхлябта+ла</Form>
            <Form tag="PNS">адхлябта+ла</Form>
            <Form tag="PXP">адхлябта+лі</Form>
            <Form tag="I2S">адхлябчы+</Form>
            <Form tag="I2P">адхлябчы+це</Form>
            <Form tag="PG">адхлябта+ўшы</Form>
        </Variant>
    </Paradigm>
    <Paradigm pdgId="1217974" lemma="дашапта+ць" tag="VDPNX" meaning="дашаптаць што-небудзь і без прамога дапаўнення">
        <Variant id="a" pravapis="A2008" lemma="дашапта+ць">
            <Slounik name="piskunou2012" idx="51299">{b}дашапта´ць{/b} {i}зак.{/i}, -шапчу´, -шэ´пча /// v7{sup}3{/sup} C/</Slounik>
            <Form tag="0">дашапта+ць</Form>
            <Form tag="F1S">дашапчу+</Form>
            <Form tag="F2S">дашэ+пчаш</Form>
            <Form tag="F3S">дашэ+пча</Form>
            <Form tag="F1P">дашэ+пчам</Form>
            <Form tag="F2P">дашэ+пчаце</Form>
            <Form tag="F3P">дашэ+пчуць</Form>
            <Form tag="PMS">дашапта+ў</Form>
            <Form tag="PFS">дашапта+ла</Form>
            <Form tag="PNS">дашапта+ла</Form>
            <Form tag="PXP">дашапта+лі</Form>
            <Form tag="I2S">дашапчы+</Form>
            <Form tag="I2P">дашапчы+це</Form>
            <Form tag="PG">дашапта+ўшы</Form>
        </Variant>
    </Paradigm>
    <Paradigm pdgId="1218990" lemma="замеркета+ць" tag="VIPNX">
        <Variant id="a" pravapis="A2008" lemma="замеркета+ць">
            <Slounik name="piskunou2012" idx="63409">{b}замеркета´ць{/b} {i}зак.{/i}, -е´ча ({i}пра барана{/i}) /// v7{sup}3{/sup} C/</Slounik>
            <Form tag="0">замеркета+ць</Form>
            <Form tag="F1S">замеркечу+</Form>
            <Form tag="F2S">замерке+чаш</Form>
            <Form tag="F3S">замерке+ча</Form>
            <Form tag="F1P">замерке+чам</Form>
            <Form tag="F2P">замерке+чаце</Form>
            <Form tag="F3P">замерке+чуць</Form>
            <Form tag="PMS">замеркета+ў</Form>
            <Form tag="PFS">замеркета+ла</Form>
            <Form tag="PNS">замеркета+ла</Form>
            <Form tag="PXP">замеркета+лі</Form>
            <Form tag="I2S">замеркечы+</Form>
            <Form tag="I2P">замеркечы+це</Form>
            <Form tag="PG">замеркета+ўшы</Form>
        </Variant>
    </Paradigm>
    <Paradigm pdgId="1219528" lemma="захлебяста+ць" tag="VIPNX" meaning="пачаць плявузгаць, балбатаць">
        <Variant id="a" pravapis="A2008" lemma="захлебяста+ць">
            <Slounik name="piskunou2012" idx="66962">{b}захлебяста´ць{/b}* {i}зак.{/i}, -лебяшчу´, -лябе´шча /// v7{sup}3{/sup} C/</Slounik>
            <Form tag="0">захлебяста+ць</Form>
            <Form tag="F1S">захлебяшчу+</Form>
            <Form tag="F2S">захлябе+шчаш</Form>
            <Form tag="F3S">захлябе+шча</Form>
            <Form tag="F1P">захлябе+шчам</Form>
            <Form tag="F2P">захлябе+шчаце</Form>
            <Form tag="F3P">захлябе+шчуць</Form>
            <Form tag="PMS">захлебяста+ў</Form>
            <Form tag="PFS">захлебяста+ла</Form>
            <Form tag="PNS">захлебяста+ла</Form>
            <Form tag="PXP">захлебяста+лі</Form>
            <Form tag="I2S">захлебяшчы+</Form>
            <Form tag="I2P">захлебяшчы+це</Form>
            <Form tag="PG">захлебяста+ўшы</Form>
        </Variant>
    </Paradigm>
    <Paradigm pdgId="1219636" lemma="зацяса+цца" tag="VIPRX">
        <Variant id="a" pravapis="A2008" lemma="зацяса+цца">
            <Slounik name="piskunou2012" idx="67475">{b}зацяса´цца{/b} {i}зак.{/i}, зацяшу´ся, заце´шацца /// v7{sup}3{/sup} C/</Slounik>
            <Form tag="0">зацяса+цца</Form>
            <Form tag="F1S">зацяшу+ся</Form>
            <Form tag="F2S">заце+шашся</Form>
            <Form tag="F3S">заце+шацца</Form>
            <Form tag="F1P">заце+шамся</Form>
            <Form tag="F2P">заце+шацеся</Form>
            <Form tag="F3P">заце+шуцца</Form>
            <Form tag="PMS">зацяса+ўся</Form>
            <Form tag="PFS">зацяса+лася</Form>
            <Form tag="PNS">зацяса+лася</Form>
            <Form tag="PXP">зацяса+ліся</Form>
            <Form tag="I2S">зацяшы+ся</Form>
            <Form tag="I2P">зацяшы+цеся</Form>
            <Form tag="PG">зацяса+ўшыся</Form>
        </Variant>
    </Paradigm>
    <Paradigm pdgId="1219708" lemma="зашлепята+ць" tag="VIPNX" meaning="пачаць шлепятаць - гаварыць невыразна">
        <Variant id="a" pravapis="A2008" lemma="зашлепята+ць">
            <Slounik name="piskunou2012" idx="67797">{b}зашлепята´ць{/b}* {i}зак.{/i}, зашляпе´ча /// v7{sup}3{/sup} C/</Slounik>
            <Form tag="0">зашлепята+ць</Form>
            <Form tag="F1S">зашлепячу+</Form>
            <Form tag="F2S">зашляпе+чаш</Form>
            <Form tag="F3S">зашляпе+ча</Form>
            <Form tag="F1P">зашляпе+чам</Form>
            <Form tag="F2P">зашляпе+чаце</Form>
            <Form tag="F3P">зашляпе+чуць</Form>
            <Form tag="PMS">зашлепята+ў</Form>
            <Form tag="PFS">зашлепята+ла</Form>
            <Form tag="PNS">зашлепята+ла</Form>
            <Form tag="PXP">зашлепята+лі</Form>
            <Form tag="I2S">зашлепячы+</Form>
            <Form tag="I2P">зашлепячы+це</Form>
            <Form tag="PG">зашлепята+ўшы</Form>
        </Variant>
    </Paradigm>
    <Paradigm pdgId="1221783" lemma="налепята+цца" tag="VIPRX">
        <Variant id="a" pravapis="A2008" lemma="налепята+цца">
            <Slounik name="piskunou2012" idx="105617">{b}налепята´цца{/b}* {i}зак.{/i}, -лепячу´ся, -ляпе´чацца /// v7{sup}3{/sup} C/</Slounik>
            <Form tag="0">налепята+цца</Form>
            <Form tag="F1S">налепячу+ся</Form>
            <Form tag="F2S">наляпе+чашся</Form>
            <Form tag="F3S">наляпе+чацца</Form>
            <Form tag="F1P">наляпе+чамся</Form>
            <Form tag="F2P">наляпе+чацеся</Form>
            <Form tag="F3P">наляпе+чуцца</Form>
            <Form tag="PMS">налепята+ўся</Form>
            <Form tag="PFS">налепята+лася</Form>
            <Form tag="PNS">налепята+лася</Form>
            <Form tag="PXP">налепята+ліся</Form>
            <Form tag="I2S">налепячы+ся</Form>
            <Form tag="I2P">налепячы+цеся</Form>
            <Form tag="PG">налепята+ўшыся</Form>
        </Variant>
    </Paradigm>
    <Paradigm pdgId="1221784" lemma="налепята+ць" tag="VDPNX" meaning="налепятаць чаго-небудзь і без прамога дапаўнення">
        <Variant id="a" pravapis="A2008" lemma="налепята+ць">
            <Slounik name="piskunou2012" idx="105618">{b}налепята´ць{/b}* {i}зак.{/i}, -лепячу´, -ляпе´ча ({i}нагаварыць{/i}) /// v7{sup}3{/sup} C/</Slounik>
            <Form tag="0">налепята+ць</Form>
            <Form tag="F1S">налепячу+</Form>
            <Form tag="F2S">наляпе+чаш</Form>
            <Form tag="F3S">наляпе+ча</Form>
            <Form tag="F1P">наляпе+чам</Form>
            <Form tag="F2P">наляпе+чаце</Form>
            <Form tag="F3P">наляпе+чуць</Form>
            <Form tag="PMS">налепята+ў</Form>
            <Form tag="PFS">налепята+ла</Form>
            <Form tag="PNS">налепята+ла</Form>
            <Form tag="PXP">налепята+лі</Form>
            <Form tag="I2S">налепячы+</Form>
            <Form tag="I2P">налепячы+це</Form>
            <Form tag="PG">налепята+ўшы</Form>
        </Variant>
    </Paradigm>
    <Paradigm pdgId="1222251" lemma="нашчабята+ць" tag="VDPNX" meaning="нашчабятаць што-небудзь і без прамога дапаўнення">
        <Variant id="a" pravapis="A2008" lemma="нашчабята+ць">
            <Slounik name="piskunou2012" idx="109844">{b}нашчабята´ць{/b}* {i}зак.{/i}, -бячу´, -бе´ча /// v7{sup}3{/sup} C/</Slounik>
            <Form tag="0">нашчабята+ць</Form>
            <Form tag="F1S">нашчабячу+</Form>
            <Form tag="F2S">нашчабе+чаш</Form>
            <Form tag="F3S">нашчабе+ча</Form>
            <Form tag="F1P">нашчабе+чам</Form>
            <Form tag="F2P">нашчабе+чаце</Form>
            <Form tag="F3P">нашчабе+чуць</Form>
            <Form tag="PMS">нашчабята+ў</Form>
            <Form tag="PFS">нашчабята+ла</Form>
            <Form tag="PNS">нашчабята+ла</Form>
            <Form tag="PXP">нашчабята+лі</Form>
            <Form tag="I2S">нашчабячы+</Form>
            <Form tag="I2P">нашчабячы+це</Form>
            <Form tag="PG">нашчабята+ўшы</Form>
        </Variant>
    </Paradigm>
    <Paradigm pdgId="1222889" lemma="падбраха+ць" tag="VIPNX">
        <Variant id="a" pravapis="A2008" lemma="падбраха+ць">
            <Slounik name="piskunou2012" idx="122056">{b}падбраха´ць{/b}* {i}зак.{/i}, -рашу´, -рэ´ша /// v7{sup}3{/sup} C/</Slounik>
            <Form tag="0">падбраха+ць</Form>
            <Form tag="F1S">падбрашу+</Form>
            <Form tag="F2S">падбрэ+шаш</Form>
            <Form tag="F3S">падбрэ+ша</Form>
            <Form tag="F1P">падбрэ+шам</Form>
            <Form tag="F2P">падбрэ+шаце</Form>
            <Form tag="F3P">падбрэ+шуць</Form>
            <Form tag="PMS">падбраха+ў</Form>
            <Form tag="PFS">падбраха+ла</Form>
            <Form tag="PNS">падбраха+ла</Form>
            <Form tag="PXP">падбраха+лі</Form>
            <Form tag="I2S">падбрашы+</Form>
            <Form tag="I2P">падбрашы+це</Form>
            <Form tag="PG">падбраха+ўшы</Form>
        </Variant>
    </Paradigm>
    <Paradigm pdgId="1224701" lemma="перабраха+цца" tag="VIPRX">
        <Variant id="a" pravapis="A2008" lemma="перабраха+цца">
            <Slounik name="piskunou2012" idx="139251">{b}перабраха´цца{/b}* {i}зак.{/i}, -рашу´ся, -рэ´шацца /// v7{sup}3{/sup} C/</Slounik>
            <Form tag="0">перабраха+цца</Form>
            <Form tag="F1S">перабрашу+ся</Form>
            <Form tag="F2S">перабрэ+шашся</Form>
            <Form tag="F3S">перабрэ+шацца</Form>
            <Form tag="F1P">перабрэ+шамся</Form>
            <Form tag="F2P">перабрэ+шацеся</Form>
            <Form tag="F3P">перабрэ+шуцца</Form>
            <Form tag="PMS">перабраха+ўся</Form>
            <Form tag="PFS">перабраха+лася</Form>
            <Form tag="PNS">перабраха+лася</Form>
            <Form tag="PXP">перабраха+ліся</Form>
            <Form tag="I2S">перабрашы+ся</Form>
            <Form tag="I2P">перабрашы+цеся</Form>
            <Form tag="PG">перабраха+ўшыся</Form>
        </Variant>
    </Paradigm>
    <Paradigm pdgId="1225157" lemma="перашчабята+ць" tag="VTPNX" meaning="перасягнуць каго-небудзь у шчабятанні">
        <Variant id="a" pravapis="A2008" lemma="перашчабята+ць">
            <Slounik name="piskunou2012" idx="143508">{b}перашчабята´ць{/b}* {i}зак.{/i}, -бячу´, -бе´ча /// v7{sup}3{/sup} C/</Slounik>
            <Form tag="0">перашчабята+ць</Form>
            <Form tag="F1S">перашчабячу+</Form>
            <Form tag="F2S">перашчабе+чаш</Form>
            <Form tag="F3S">перашчабе+ча</Form>
            <Form tag="F1P">перашчабе+чам</Form>
            <Form tag="F2P">перашчабе+чаце</Form>
            <Form tag="F3P">перашчабе+чуць</Form>
            <Form tag="PMS">перашчабята+ў</Form>
            <Form tag="PFS">перашчабята+ла</Form>
            <Form tag="PNS">перашчабята+ла</Form>
            <Form tag="PXP">перашчабята+лі</Form>
            <Form tag="I2S">перашчабячы+</Form>
            <Form tag="I2P">перашчабячы+це</Form>
            <Form tag="PG">перашчабята+ўшы</Form>
        </Variant>
    </Paradigm>
    <Paradigm pdgId="1225475" lemma="пралепята+цца" tag="VIPRX">
        <Variant id="a" pravapis="A2008" lemma="пралепята+цца">
            <Slounik name="piskunou2012" idx="149588">{b}пралепята´цца{/b}* {i}зак.{/i}, -лепячу´ся, -ляпе´чацца /// v7{sup}3{/sup} C/</Slounik>
            <Form tag="0">пралепята+цца</Form>
            <Form tag="F1S">пралепячу+ся</Form>
            <Form tag="F2S">праляпе+чашся</Form>
            <Form tag="F3S">праляпе+чацца</Form>
            <Form tag="F1P">праляпе+чамся</Form>
            <Form tag="F2P">праляпе+чацеся</Form>
            <Form tag="F3P">праляпе+чуцца</Form>
            <Form tag="PMS">пралепята+ўся</Form>
            <Form tag="PFS">пралепята+лася</Form>
            <Form tag="PNS">пралепята+лася</Form>
            <Form tag="PXP">пралепята+ліся</Form>
            <Form tag="I2S">пралепячы+ся</Form>
            <Form tag="I2P">пралепячы+цеся</Form>
            <Form tag="PG">пралепята+ўшыся</Form>
        </Variant>
    </Paradigm>
    <Paradigm pdgId="1226379" lemma="прышапта+ць" tag="VTPNX" meaning="прычараваць каго-небудзь да каго-небудзь">
        <Variant id="a" pravapis="A2008" lemma="прышапта+ць">
            <Slounik name="piskunou2012" idx="157267">{b}прышапта´ць{/b} {i}зак.{/i}, -шапчу´, -шэ´пча /// v7{sup}3{/sup} C/</Slounik>
            <Form tag="0">прышапта+ць</Form>
            <Form tag="F1S">прышапчу+</Form>
            <Form tag="F2S">прышэ+пчаш</Form>
            <Form tag="F3S">прышэ+пча</Form>
            <Form tag="F1P">прышэ+пчам</Form>
            <Form tag="F2P">прышэ+пчаце</Form>
            <Form tag="F3P">прышэ+пчуць</Form>
            <Form tag="PMS">прышапта+ў</Form>
            <Form tag="PFS">прышапта+ла</Form>
            <Form tag="PNS">прышапта+ла</Form>
            <Form tag="PXP">прышапта+лі</Form>
            <Form tag="I2S">прышапчы+</Form>
            <Form tag="I2P">прышапчы+це</Form>
            <Form tag="PG">прышапта+ўшы</Form>
        </Variant>
    </Paradigm>
    <Paradigm pdgId="1226718" lemma="разлепята+цца" tag="VIPRX">
        <Variant id="a" pravapis="A2008" lemma="разлепята+цца">
            <Slounik name="piskunou2012" idx="162311">{b}разлепята´цца{/b}* {i}зак.{/i}, -лепячу´ся, -ляпе´чацца /// v7{sup}3{/sup} C/</Slounik>
            <Form tag="0">разлепята+цца</Form>
            <Form tag="F1S">разлепячу+ся</Form>
            <Form tag="F2S">разляпе+чашся</Form>
            <Form tag="F3S">разляпе+чацца</Form>
            <Form tag="F1P">разляпе+чамся</Form>
            <Form tag="F2P">разляпе+чацеся</Form>
            <Form tag="F3P">разляпе+чуцца</Form>
            <Form tag="PMS">разлепята+ўся</Form>
            <Form tag="PFS">разлепята+лася</Form>
            <Form tag="PNS">разлепята+лася</Form>
            <Form tag="PXP">разлепята+ліся</Form>
            <Form tag="I2S">разлепячы+ся</Form>
            <Form tag="I2P">разлепячы+цеся</Form>
            <Form tag="PG">разлепята+ўшыся</Form>
        </Variant>
    </Paradigm>
    <Paradigm pdgId="1226719" lemma="разлепята+ць" tag="VTPNX" meaning="разнесці што-небудзь (чуткі, звесткі)">
        <Variant id="a" pravapis="A2008" lemma="разлепята+ць">
            <Slounik name="piskunou2012" idx="162312">{b}разлепята´ць{/b}* {i}зак.{/i}, -лепячу´, -ляпе´ча /// v7{sup}3{/sup} C/</Slounik>
            <Form tag="0">разлепята+ць</Form>
            <Form tag="F1S">разлепячу+</Form>
            <Form tag="F2S">разляпе+чаш</Form>
            <Form tag="F3S">разляпе+ча</Form>
            <Form tag="F1P">разляпе+чам</Form>
            <Form tag="F2P">разляпе+чаце</Form>
            <Form tag="F3P">разляпе+чуць</Form>
            <Form tag="PMS">разлепята+ў</Form>
            <Form tag="PFS">разлепята+ла</Form>
            <Form tag="PNS">разлепята+ла</Form>
            <Form tag="PXP">разлепята+лі</Form>
            <Form tag="I2S">разлепячы+</Form>
            <Form tag="I2P">разлепячы+це</Form>
            <Form tag="PG">разлепята+ўшы</Form>
        </Variant>
    </Paradigm>
    <Paradigm pdgId="1228075" lemma="схлябта+ць" tag="VTPNX">
        <Variant id="a" pravapis="A2008" lemma="схлябта+ць">
            <Slounik name="piskunou2012" idx="186156">{b}схлябта´ць{/b}* {i}зак.{/i}, -лябчу´, -ле´бча /// v7{sup}3{/sup} C/</Slounik>
            <Form tag="0">схлябта+ць</Form>
            <Form tag="F1S">схлябчу+</Form>
            <Form tag="F2S">схле+бчаш</Form>
            <Form tag="F3S">схле+бча</Form>
            <Form tag="F1P">схле+бчам</Form>
            <Form tag="F2P">схле+бчаце</Form>
            <Form tag="F3P">схле+бчуць</Form>
            <Form tag="PMS">схлябта+ў</Form>
            <Form tag="PFS">схлябта+ла</Form>
            <Form tag="PNS">схлябта+ла</Form>
            <Form tag="PXP">схлябта+лі</Form>
            <Form tag="I2S">схлябчы+</Form>
            <Form tag="I2P">схлябчы+це</Form>
            <Form tag="PG">схлябта+ўшы</Form>
        </Variant>
    </Paradigm>
    <Paradigm pdgId="1229814" lemma="шаляста+ць" tag="VIMNX" meaning="шалясцець, шуршэць">
        <Variant id="a" pravapis="A2008" lemma="шаляста+ць">
            <Slounik name="piskunou2012" idx="210767">{b}шаляста´ць{/b} {i}незак.{/i}, -ляшчу´, -ле´шча /// v7{sup}3{/sup} C/</Slounik>
            <Form tag="0">шаляста+ць</Form>
            <Form tag="R1S">шаляшчу+</Form>
            <Form tag="R2S">шале+шчаш</Form>
            <Form tag="R3S">шале+шча</Form>
            <Form tag="R1P">шале+шчам</Form>
            <Form tag="R2P">шале+шчаце</Form>
            <Form tag="R3P">шале+шчуць</Form>
            <Form tag="PMS">шаляста+ў</Form>
            <Form tag="PFS">шаляста+ла</Form>
            <Form tag="PNS">шаляста+ла</Form>
            <Form tag="PXP">шаляста+лі</Form>
            <Form tag="I2S">шаляшчы+</Form>
            <Form tag="I2P">шаляшчы+це</Form>
            <Form tag="RG">шале+шчачы</Form>
        </Variant>
    </Paradigm>
    <Paradigm pdgId="1229822" lemma="шамята+цца" tag="VIMRX">
        <Variant id="a" pravapis="A2008" lemma="шамята+цца">
            <Slounik name="piskunou2012" idx="210834">{b}шамята´цца{/b}* {i}незак.{/i}, -мячу´ся, -ме´чацца /// v7{sup}3{/sup} C/</Slounik>
            <Form tag="0">шамята+цца</Form>
            <Form tag="R1S">шамячу+ся</Form>
            <Form tag="R2S">шаме+чашся</Form>
            <Form tag="R3S">шаме+чацца</Form>
            <Form tag="R1P">шаме+чамся</Form>
            <Form tag="R2P">шаме+чацеся</Form>
            <Form tag="R3P">шаме+чуцца</Form>
            <Form tag="PMS">шамята+ўся</Form>
            <Form tag="PFS">шамята+лася</Form>
            <Form tag="PNS">шамята+лася</Form>
            <Form tag="PXP">шамята+ліся</Form>
            <Form tag="I2S">шамячы+ся</Form>
            <Form tag="I2P">шамячы+цеся</Form>
            <Form tag="RG">шаме+чучыся</Form>
        </Variant>
    </Paradigm>
    <Paradigm pdgId="1229823" lemma="шамята+ць" tag="VIMNX" meaning="шамацець, шоргаць, шастаць">
        <Variant id="a" pravapis="A2008" lemma="шамята+ць">
            <Slounik name="piskunou2012" idx="210835">{b}шамята´ць{/b}* {i}незак.{/i}, шамячу´, шаме´ча /// v7{sup}3{/sup} C/</Slounik>
            <Form tag="0">шамята+ць</Form>
            <Form tag="R1S">шамячу+</Form>
            <Form tag="R2S">шаме+чаш</Form>
            <Form tag="R3S">шаме+ча</Form>
            <Form tag="R1P">шаме+чам</Form>
            <Form tag="R2P">шаме+чаце</Form>
            <Form tag="R3P">шаме+чуць</Form>
            <Form tag="PMS">шамята+ў</Form>
            <Form tag="PFS">шамята+ла</Form>
            <Form tag="PNS">шамята+ла</Form>
            <Form tag="PXP">шамята+лі</Form>
            <Form tag="I2S">шамячы+</Form>
            <Form tag="I2P">шамячы+це</Form>
            <Form tag="RG">шаме+чучы</Form>
        </Variant>
    </Paradigm>
    <Paradigm pdgId="1229912" lemma="шлепята+ць" tag="VIMNX">
        <Variant id="a" pravapis="A2008" lemma="шлепята+ць">
            <Slounik name="piskunou2012" idx="211927">{b}шлепята´ць{/b}* {i}незак.{/i}, шляпе´ча ({i}утвараць гукі пры скваранні{/i}) /// v7{sup}3{/sup} C/</Slounik>
            <Form tag="0">шлепята+ць</Form>
            <Form tag="R1S">шлепячу+</Form>
            <Form tag="R2S">шляпе+чаш</Form>
            <Form tag="R3S">шляпе+ча</Form>
            <Form tag="R1P">шляпе+чам</Form>
            <Form tag="R2P">шляпе+чаце</Form>
            <Form tag="R3P">шляпе+чуць</Form>
            <Form tag="PMS">шлепята+ў</Form>
            <Form tag="PFS">шлепята+ла</Form>
            <Form tag="PNS">шлепята+ла</Form>
            <Form tag="PXP">шлепята+лі</Form>
            <Form tag="I2S">шлепячы+</Form>
            <Form tag="I2P">шлепячы+це</Form>
            <Form tag="RG">шляпе+чучы</Form>
        </Variant>
    </Paradigm>
</Wordlist>
